臺灣臺北地方法院民事判決　　　　　　　 93年度建字第232號
原　　　告　營臺實業股份有限公司
法定代理人　丁○○
訴訟代理人　溫瑞鳳律師
被　　　告　年豐營造股份有限公司
法定代理人　甲○○
訴訟代理人　任順律師
複代　理人　萬建樺律師
被　　　告　利德工程股份有限公司
法定代理人　丙○○
訴訟代理人　乙○○
上列當事人間給付工程款事件，本院於中華民國94年3月7日言詞
辯論終結，判決如下：
    主  文
被告應連帶給付原告新臺幣壹佰零玖萬玖仟玖佰肆拾參元及自民
國九十四年一月三十一日起至清償日止，按週年利率百分之五計
算之利息。
訴訟費用由被告連帶負擔。
本判決於原告以新臺幣參拾陸萬柒仟元供擔保後，得假執行；但
被告年豐營造股份有限公司如於執行標的物拍定、變賣前，以新
臺幣壹佰零玖萬玖仟玖佰肆拾參元為原告預供擔保後，得免為假
執行。
    事  實
甲、原告方面：
 一、聲明：
（一）被告應連帶給付原告新臺幣（下同）109萬9,943元及自民
      國94年1月31日起至清償日止，按年息5%計算之利息。
（二）願供擔保，請准宣告假執行。
 二、陳述：
（一）伊與大協進營造廠股份有限公司（以下稱大協進公司）於
      90年8月16日訂立工程合約書（編號Ｘ0040-Ｋ25，以下稱
      系爭合約書），承攬二高茄苳交流道往新竹市區○○道路
      工程-瀝青混凝土鋪設工程（以下稱系爭工程），被告利
      德工程股份有限公司（以下稱利德公司）為該契約之連帶
      保證人。
（二）上開工程，伊已完成之工程款計2,519萬3,273元，惟大協
      進公司僅給付2,373萬5,272元，尚欠工程款145萬8,001元
      ，嗣大協進公司於92年11月4日更名為年豐營造股份有限
      公司（以下稱年豐公司），經伊於訴訟進行中與被告年豐
      公司計算之結果，僅就年豐公司承認之1,099,943元為請
      求。
（三）被告利德公司為前開工程契約之連帶保證人，自應對工程
      款負連帶給付之責。
 三、證據：提出工程合約書、工程款統計表、存證信函及回執
     各1份、傳真書面3份為證。
乙、被告方面：被告利德公司未於最後言詞辯論期日到場，惟據
    其以前到場所為聲明陳述及被告年豐公司聲明陳述如下：
 一、聲明：
 （一）原告之訴駁回。
 （二）如受不利判決，被告年豐公司願供擔保請准宣告免為假
       執行。
 二、陳述：
（一）被告利德公司不清楚被告年豐公司未付之工程款若干，只
      要年豐公司承認之金額，伊均無意見。
（二）系爭工程係以單價承攬方式，依實做完成並經業主認可之
      數量核實估驗計價，再按月分期發放工程款。依工程契約
      第10條付款辦法約定：「每月5日及20日為工地請款日，
      乙方需檢附相關憑證送交工地查核，再由工地依本公司請
      款程序審核辦理。」是原告之請款作業必須檢附相關憑證
      理。查原告之請款均已由被告年豐公司循公司內部請款程
      序審核發放完畢，且原告施做之系爭工程存在多項缺失，
      諸如新竹工地三座橋進橋版及五Ｋ農路ＡＣ不良需刨除重
      鋪，未做瀝青路面標線標記等，亦均由被告年豐公司催告
      修補未果後，另覓廠商施做完成，尚待與原告結算。
 三、證據：提出公司變更登記表一份為證。
    理  由
一、被告利德公司未於最後言詞辯論期日到場，核無民事訴訟法
    第386條各款所列情事，爰依原告聲請，由其一造辯論而為
    判決。
二、原告主張：伊與大協進公司於90年8月16日訂立系爭合約書
    ，承攬系爭工程，嗣大協進公司於92年11月4日更名為年豐
    公司，尚欠前開工程款1,099,943元，被告利德公司為前開
    工程契約之連帶保證人等情，爰依承攬契約及連帶保證契約
    法律關係，求為命被告連帶給付前開金額及自94 年1月31日
    起至清償日止，按年息5%計算之利息之判決。
三、被告年豐公司則以：本件工程款伊已發放完畢，且原告施做
    之本件工程存在多項缺失，諸如新竹工地三座橋進橋版及五
    Ｋ農路ＡＣ不良需刨除重鋪，未做瀝青路面標線標記等，亦
    均由伊催告修補未果後，另覓廠商施做完成，尚待與原告結
    算等語；被告利德公司則以：伊僅為連帶保證人，只要被告
    年豐公司承認之金額，伊均無意見等語，資為抗辯。
四、查原告與大協進公司於90年8月16日系爭合約書，承攬系爭
    工程，被告利德公司為該工程契約之連帶保證人，嗣大協進
    公司於92年11月4日更名為年豐公司之事實，為兩造所不爭
    ，並有工程合約附卷為證，堪信為真實。
五、原告主張，伊已完成之工程款計2,519萬3,273元，惟大協進
    公司僅給付2,373萬5,272元，尚欠工程款145萬8,001元，伊
    僅就被告年豐公司承認之1,099,943元為請求等情，並提出
    工程款統計表、存證信函及回執等件為證，固為被告年豐公
    司所否認，並以前揭情詞置辯。經查：
（一）依原告所提被告複代理人萬律師傳真予原告訴訟代理人之
      傳真函（見本院卷第109頁）載有結算計價1,099,943元，
      與被告自承由其公司特助張先生傳真予原告訴訟代理人之
      計算書（見本院卷第112頁）記載「1,047,565本次應付未
      稅」「1,099,943含稅」之金額相符，足見被告確有1,099
      ,943 元之工程款未付。被告雖辯稱，伊與原告私下協商
      之資料不得作為證據云云。惟查，系爭工程由前大協進公
      司更名被告年豐公司後，被告訴訟代理人自承被告年豐公
      司財務狀況有問題，而傳真前開文件之被告公司人員並已
      離職云云，另被告利德公司訴訟代理人亦稱已找不到被告
      年豐公司的人，惟該結算金額依其經驗是合理的等語。被
      告年豐公司遲不能就系爭工程款履行過程為說明，僅辯稱
      協商過程資料不得為證，實不可採。
（二）被告復抗辯，原告施做之系爭工程存在多項缺失，諸如新
      竹工地三座橋進橋版及五Ｋ農路ＡＣ不良需刨除重鋪，未
      做瀝青路面標線標記云云，惟迄未提出證據以實其說，且
      依被告公司張先生傳真之前開計算書所載，有「扣除代工
      刨除122,696元及標誌費用29,419元」等語，是即便被告
      年豐公司所辯為真，衡情亦已於該次結算時予以扣除。
六、從而，原告本於工程契約及連帶保證之法律關係，請求被告
    連帶給付109萬9,943元及自94年1月31日起至清償日止，按
    年息5%計算之利息，洵屬有據，應予准許。
七、本件原告及被告年豐公司均陳明願供擔保，請求宣告假執行
    及免為假執行，核均無不合，茲分別酌定相當之擔保金額，
    予以准許。
八、據上論結：本件原告之訴為有理由。依民事訴訟法第385條
    第1項前段、第85第2項、第390條第2項、第392條第2項，判
    決如主文。
中　　華　　民　　國　　94　　年　　3 　　月　　21　　日
                  民事第一庭    法　官　詹文馨
以上正本係照原本作成
如對本判決上訴，須於判決送達後20日內向本院提出上訴狀
中　　華　　民　　國　　94　　年　　3 　　月　　21　　日
                    　　　　　　書記官　林玲華
